【裁判字號】    99,交抗,52
【裁判日期】    990428
【裁判案由】    聲明異議
【裁判全文】
臺灣高等法院臺南分院交通事件裁定      99年度交抗字第52號
抗  告  人
即受處分人  甲○○
上列受處分人因違反道路交通管理處罰條例案件，對於臺灣嘉義
地方法院中華民國99年1月27日所為之裁定（99年度交聲字第24
號；原處分案號：嘉監裁字第裁70—Z00000000號），提起抗告
，本院裁定如下：
    主  文
抗告駁回
    理  由
一、抗告意旨略以：本件原審法院雖有傳訊員警到庭作證，惟：
    (一)、開庭當日，當時與抗告人同車之女性乘客吳貴枝小姐在
    法院旁聽，發覺兩位警員之陳述與事實不符。(二)、又員警並
    未提出任何證據（如測速紀錄、照片）作為舉發違規之依據
    ，錄音光碟之內容並無抗告人所要求之對話，亦無員警已提
    出測速紀錄之相關陳述，員警提出之錄音光碟有剪接之嫌疑
    。爰提起抗告，請求傳喚證人吳貴枝，並撤銷原處分云云。
二、按汽車行駛高速公路及快速公路，應依速限標誌指示，高速
    公路及快速公路交通管制規則第五條第一項前段定有明文。
    而汽車行駛於高速公路而不遵管制之規定，行車速度超過規
    定之最高速限者，處汽車駕駛人3,000元以上，6,000元以下
    罰鍰並記違規點數1點，道路交通管理處罰條例第33條第1項
    第1款及同法第63條第1項第1款亦分別定有明文。
三、經查：
(一)、本件抗告人甲○○於民國98年9月30日晚間7時35分許，駕駛
    車牌號碼EY-5395號自用小客車，行經設有最高速限為時速
    100公里標誌之國道一號高速公路南下139公里處，為內政部
    警政署國道公路警察局第二警察隊執勤員警以雷射測速器，
    測得該車以時速129公里之行車速度行駛，原處分機關因認
    抗告人有違規超速之事實，乃依道路交通管理處罰條例第33
    條第1項第1款之規定，裁處罰鍰新臺幣3,500元，並依同法
    第63條第1項規定記違規點數1點，有內政部警政署國道公路
    警察局舉發違反道路交通管理事件通知單、裁決書可憑。
(二)、抗告人雖辯稱員警於攔停時，並無提出任何違規之證據如測
    速紀錄、相片作為舉發違規之依據。然查本案員警執勤時，
    所使用之雷射測速儀並沒有照相功能，僅顯示速度及距離兩
    種數據，且於國道一號南下144公里處攔停抗告人時，已依
    標準程序拿測速器給抗告人看等情，業據證人即執勤員警黃
    經洲、洪德坤於原審結證屬實，（見原審卷第23至24頁、第
    30頁至32頁）。並提出當時自攔停時起至錄音完畢時止之錄
    音光碟為憑，抗告人於原審已坦承是抗告人與警察及同車2
    位女性乘客間之對話（原審卷第34頁），而在整個錄音過程
    中，抗告人及女性乘客只質疑為何沒有照片及沒有顯示車牌
    ，並無質疑為何沒有提出雷射測速結果等情，亦經原審勘驗
    屬實，參以證人為依法執行勤務之員警，與抗告人毫無怨懟
    ，衡情當無自陷偽證罪而構詞誣賴抗告人之理，且其所證述
    之內容核無矛盾或違背經驗法則之處，其證詞應可採信，抗
    告意旨以同車乘客發覺員警陳述與事實不符，並認員警提出
    之錄音光碟有剪接之嫌云云，該無足取，其請求再傳喚證人
    吳貴枝，亦無必要。
(三)、其次，當場舉發交通違規並不以攝影或照相存證為其要件，
    亦不以舉發錄影或照片為唯一之證明方法。鑑於交通違規事
    實往往驟然而現、稍縱即逝，若硬性要求舉發員警不分違規
    情節一律必須預留證據，俾便事後提出供法院審查，除有現
    實技術可行性之困難外，將大幅提高交通管理之行政成本，
    並嚴重削弱道路交通管理之行政效能，此絕非立法者制定道
    路交通管理法規之本意。是縱員警舉發本件違規之時，所使
    用之測速器無法呈現車牌及錄影存證，惟不能以此即認渠等
    舉發不足採信。
四、綜上所述，本案抗告人違規駕駛行為事證明確，原審法院因
    而認定原處分機關依前揭法條之規定裁處無誤，駁回抗告人
    之抗告，經核並無違誤，抗告意旨以前詞指摘原裁定不當，
    為無理由，應予駁回。
五、據上論斷，應依道路交通案件處理辦法第26條，刑事訴訟法
    第412條，裁定如主文。
中    華    民    國    99    年    4     月    28    日
                  刑事第五庭    審判長法  官  楊明章
                                      法  官  蔡美美
                                      法  官  趙文淵
以上正本證明與原本無異。
不得再抗告。
                                      書記官  呂宬樂
中    華    民    國    99    年    4     月    29    日

司法院資訊處製作；財團法人民間司法改革基金會備份。
